Inventaris van het archief van de president van de Nederlandsche Bank, mr. Willem Cornelis Mees, (1852) 1863 ¿ 1884 (1883)
Nationaal Archief, Den Haag
De Nederlandsche Bank NV (DNB)
Nederlandsche Bank
1643-1995
merendeel 1814-1980
P8
888.35 meter; 30890 inventarisnummers.
Normale geschreven, getypte en gedrukte documenten, geen bijzondere handschriften.
Nationaal Archief, Den Haag
Mr Willem Cornelis Mees 1863 - 1884
Brievenboeken en nota’s met name inzake muntkwesties.
Archiefvorming
Geschiedenis van de archiefvormer
Willem Cornelis Mees, 6 september 1813 – 24 december 1884, zoon van Rudolf Adriaan Mees (hoofd van kassierskantoor R.A. Mees en Zoonen te Rotterdam) en Maria Elizabeth Adriana Ackersdijck.
Voorganger in de functie van president is Hendrik Croockewit. Opvolger in de functie van president is Nicolaas Gerard Pierson.
Geschiedenis van het archiefbeheer
De verwerving van het archief
Het archief is krachtens bepalingen van de Archiefwet overgebracht.
Inhoud en structuur van het archief
07.02; 2.25
Selectie en vernietiging
Gedurende de bewerking is niet vernietigd.
Aanwijzingen voor de gebruiker
Openbaarheidsbeperkingen
Deels openbaar, deels beperkt openbaar (B). Ontheffing mogelijk na schriftelijke toestemming van De Nederlandsche Bank N.V..
Materiële beperkingen
Aanvraaginstructie
Openbare archiefstukken kunnen online worden aangevraagd en gereserveerd. U kunt dit ook via de terminals in de studiezaal van het Nationaal Archief doen. Om te kunnen reserveren dient u de volgende stappen te volgen:
U maakt een profiel aan op www.gahetna.nl, en logt vervolgens in
Via de archiefinventaris (alleen de beschrijvingen met rode nummers) selecteert u het gewenste archiefstuk door op de knop 'Reserveren' te klikken
In het volgende scherm geeft u aan op welke dag u het archiefstuk wilt inzien
Indien u zich bevindt in de studiezaal en een tafelnummer heeft ontvangen kunt u dit nummer vermelden. Als u geen tafelnummer heeft kunt u tafelnummer 777 laten staan
Vervolgens bevestigt u uw reservering door deze te versturen.
Verwant materiaal
Beschikbaarheid van kopieën
Verwante archieven
Zie voor benoeming, herbenoeming en ontslag de inventaris van het Secretariearchief, archieven van afdelingen van de hoofdbank en archieven van de bankkantoren van De Nederlandsche Bank NV, 1814-1995,
toegang 2.25.68
, inventarisnummer 3384.
Beschrijving van de series en archiefbestanddelen
- Bescheiden, niet geordend naar onderwerp, ZA.; 29 bestanddelen
  - Correspondentie, ZA.02.; 29 bestanddelen
    - Brievenboeken van W.C. Mees als secretaris van DNB, en van zijn opvolger G. Molkenboer, 1852 - 1865; 16906 e.a.; 2 bestanddelen
      - 1852 juli 15 - 1862 mei 16, 16906
        Met later toegevoegd alfabetische register
      - 1862 mei 22 - 1865 aug, 16907
        Met alfabetisch register
    - Verzoek van de Minister van Financiën d.d. 25 juni 1861 om advies aangaande de verandering van de beeltenis van de koning op muntspeciën, met advies van Mees en dankbetuiging van de Minister, onder mededeling dat de beeltenis onveranderd blijft, 16908
      Afkomstig uit inventarisnummer 16355
    - Aantekeningen bij een nota betreffende de octrooiregeling van DNB van de hand van mr. J.G. Gleichman, 1862; 16912
    - Brievenboek van W.C. Mees op persoonlijke titel, 1862 - 1864; 16909
    - Nota betreffende de dekking van de in omloop zijnde bankbiljetten en de koninklijke besluiten hieromtrent, 1862 ca.; 16913
    - Oordeel over een voorstel tot intrekking van muntbiljetten en het geven van het recht van uitgifte van tienguldenbiljetten aan DNB, 1862 ca.; 16910
      Afkomstig uit inventarisnummer 16344
    - Voorstel om de diensten van de Bank uit te breiden aangezien de regering geweigerd heeft deel te hebben in de winsten van de Bank, 1866; 16911
    - Argumentatie van Mees ten behoeve van de muntconferentie te Parijs, met minuut van het verslag aan de regering van de conferentie, 1867; 16914
      Afkomstig uit inventarisnummer 16356
    - Correspondentie en documentatie inzake de munteenheid in Denemarken, Zweden en Noorwegen, 1867 - 1869; 16919
    - Aantekeningen inzake de hervorming van de munt om tot munteenheid te komen, 1868; 16916
    - Correspondentie inzake de ontmunting van zilver, 1868; 16915
    - Correspondentie inzake speciezending naar en wisseltrekking uit Nederlands-Indië, 1868; 16917
    - Nota inzake de vraag of munteenheid wenselijk is, 1868; 16918
    - Advies van Mees aan de Minister van Financiën inzake de vraag van de Franse regering naar de zienswijze van de Nederlandse regering ten aanzien van het verslag van de Commissie tot onderzoek van de Muntstandaard in verband met het komen tot munteenheid, 1869; 16920
    - Correspondentie inzake en rapportage door de Staatscommissie, ingesteld om te onderzoeken welke nadelen voor Nederland te duchten zijn als gevolg van de maatregelen in naburige landen genomen, met name in Duitsland, op het gebied van het muntwezen, 1872 - 1873; 16921
      Afkomstig uit inventarisnummer 16357. Mees is lid van de commissie
    - Correspondentie inzake de internationale muntconferentie te Wenen, 1873; 16922
    - Correspondentie met mr. N.P. van den Berg, president van de Javasche Bank te Batavia, inzake de muntkwestie in relatie tot Nederlands-Indië, 1873 - 1875; 16924
    - Opstellen over de muntstandaard en de verhouding tussen goud en zilver, 1873 - 1875; 16923
    - Ingekomen brief van de consul van Denemarken inzake goudaanmunting in Denemarken, 1874; 16925
    - Nota´s inzake de invoering van de gouden standaard, 1875; 16926
    - Correspondentie inzake de benoeming van mr. H.P.G. Quack tot secretaris van DNB, 1877; 16933
    - Nota inzake de vraag of de wettelijke waardeverhouding tussen goud en zilver, welke bij een stelsel van dubbele muntstandaard is aangenomen, de feitelijke waardeverhouding kan gaan beheersen, 1878; 16927
    - Nota inzake de vraag of de waarde van het goud sinds 1873 is gestegen, 1880; 16928
    - Nota inzake de vraag, welke definitieve muntregeling voor Indië de beste zal zijn, 1881; 16931
    - Nota´s en correspondentie inzake de verdringing van zilveren specie door gouden munt in Nederlands-Indië en de terugvloeiing van zilveren munt naar Nederland, 1881; 16929
    - Nota´s inzake het muntwezen in West-Indië, 1881; 16930
    - Inventaris van de geschriften van W.C. Mees, 1881 of daarna; 16934
      Volgens aantekening op de inventaris zijn een aantal geschriften in het verleden uit het archief Mees gehaald en in het secretarie-archief ondergebracht. Deze bescheiden zijn tijdens de bewerking teruggeplaatst, met uitzondering van de nummers B 5-7 en C 4 en 8.
    - Concept-nota, staten en berekeningen inzake de eventuele vernieuwing van het bankoctrooi, 1883; 16932